【裁判字號】    95,易,2314
【裁判日期】    951026
【裁判案由】    竊盜
【裁判全文】
臺灣臺北地方法院刑事判決              95年度易字第2314號
公  訴  人  臺灣臺北地方法院檢察署檢察官
被      告  乙○○
上列被告因竊盜案件，經檢察官提起公訴（95年度偵字第21221
號），嗣於本院準備程序進行中，被告先就被訴事實為有罪之陳
述，經裁定進行簡式審判程序，判決如下：
    主  文
乙○○竊盜未遂，累犯，處有期徒刑柒月。
    事  實
一、乙○○前因竊盜案件，先後經臺灣基隆地方法院83年度易字
    第869號判決、84年度易字第809號判決、87年度易字第320
    號判決、87年度訴字第297號判決、臺灣高等法院89年度上
    易字第841號判決、基隆地方法院90年度訴字第488號判決、
    92年度基簡字第63號判決、95年度基簡字第497號判決分別
    判處有期徒刑3月、5月、4月、7月、8月、1年、6月、拘役
    30日確定，另因公共危險案件，經臺灣基隆地方法院93年度
    基交簡字第398號判決判處有期徒刑3月確定，於民國93年12
    月7日易科罰金執行完畢；詎猶不知悔改，於95年9月30日凌
    晨4時15分許，在非屬刑法定義之車站範圍內之臺北市中正
    區臺北火車站南二門外新世紀廣場內，見正在該處參與集會
    靜坐活動之甲○○背著背包，竟意圖為自己不法之所有，徒
    手將該背包之拉鍊打開，嗣正欲伸手進入背包內竊取其內財
    物而著手竊盜行為時，適為在上址擔任紀律服務員之陳運衛
    發現制止而不遂，並當場報警查獲。
二、案經內政部警政署鐵路警察局第一警務段報告臺灣臺北地方
    法院檢察署檢察官偵查起訴，嗣於本院準備程序進行中，乙
    ○○先就被訴事實為有罪之陳述，經裁定進行簡式審判程序
    。
    理  由
一、證據能力之判斷：
    (一)查本件被告乙○○所為之自白，並無出於強暴、脅迫、利
      誘、詐欺、疲勞訊問、違法羈押或其他不正之方法，亦非
      違反法定障礙事由經過期間不得訊問或告知義務之規定而
      為，依刑事訴訟法第156條第1項、第158條之2規定，應認
      其有證據能力。
    (二)證人甲○○、陳運衛於審判外之陳述，依刑事訴訟法第27
      3條之2、第159條第2項前段規定排除同法第159條第1項傳
      聞排除法則之適用，自有證據能力。
    (三)再查，本件資以認定被告犯罪事實之非供述證據（詳見後
      述），均無違反法定程序而取得之情形，依刑事訴訟法第
      158條之4反面規定，自有證據能力。
二、上揭犯罪事實，業據被告乙○○於偵訊及本院訊問中坦承不
    諱，核與證人即被害人甲○○、證人即目擊被告犯行並制止
    查獲之陳運衛證述內容相符，並有卷附甲○○所有背包上方
    拉鍊遭拉開之採證照片2幀可稽，堪信被告自白與事實相符
    ，至被告雖辯稱：伊係因酒後喪失理智而為上開竊盜行為云
    云，然證人陳運衛業證稱：伊巡邏時發現被告一直在看別人
    背面的包包，似乎正在尋找行竊目標，伊就仔細觀察被告，
    看到被告走到被害人後面，將手伸到包包上面，第一次沒有
    動，看看左右後放下來，第二次伸上來就把包包拉鍊打開後
    又把手放下來，第三次又伸上來正準備要伸進包包時，被我
    抓住他的手等語（見偵卷第38頁），且訊之被告亦對於當日
    犯行細節論述甚詳，顯見被告於行為時，尚能仔細選定下手
    對象、更知審慎行事以防失風就逮，其對於外界事物之感知
    判斷能力，並無任何顯著降低或喪失之情形可言，況因故意
    或過失自行招致不能或顯著降低辨識其行為違法或欠缺依其
    辨識而行為之能力者，本無從邀不罰或減輕其刑之寬典，刑
    法第19條第3項定有明文，是被告上開辯解，自無從為被告
    有利認定，綜上所述，本件事證明確，被告犯行堪以認定，
    應依法論科。
三、按已著手於犯罪行為之實行而不遂者，為未遂犯，刑法第25
    條第1項定有明文，本件被告業已著手實行構成要件之竊盜
    行為，不過因遭證人陳運衛發覺而不能達於既遂之結果；又
    按刑法第321條第1項第6款之加重竊盜罪，係因犯罪場所而
    設之加重處罰規定，車站或埠頭為供旅客上下或聚集之地，
    當以車船停靠旅客上落停留及必經之地為限，而非泛指整個
    車站或埠頭地區而言，最高法院62年台上字第3539號判決意
    旨可資參照，查被告行竊之地點為臺北火車站南二門外新世
    紀廣場內，核非屬火車停靠旅客上落停留及必經之地，依前
    開說明，自非於車站為竊盜行為。核被告所為，係犯刑法第
    320條第1項、第3項之竊盜未遂罪；查被告前因公共危險案
    件，經臺灣基隆地方法院93年度基交簡字第398號判決判處
    有期徒刑3月確定，於93年12月7日易科罰金執行完畢，有卷
    附臺灣高等法院被告全國前案紀錄表可稽，其受有期徒刑之
    執行完畢，5年內再犯本件有期徒刑以上之罪，為累犯，依
    法加重其刑；被告業已著手於犯罪行為之實施，僅因遭證人
    陳運衛察覺而未得逞，核為障礙未遂，且倘非證人陳運衛及
    時察覺，被告當可藉由現場多人聚集之複雜環境順利得手逃
    逸，是本院認並無依刑法第25條第2項規定給予被告減輕其
    刑寬典之必要，亦此敘明；爰審酌被告犯罪之目的、動機、
    手段、所生危害、嗣後雖坦承犯行，然被告前業因竊盜案件
    ，先後經臺灣基隆地方法院83年度易字第869號判決、84 年
    度易字第809號判決、87年度易字第320號判決、87年度訴字
    第297號判決、臺灣高等法院89年度上易字第841號判決、基
    隆地方法院90年度訴字第488號判決、92年度基簡字第63 號
    判決、95年度基簡字第497號判決分別判處有期徒刑3月、5
    月、4月、7月、8月、1年、6月、拘役30日確定，有卷附臺
    灣高等法院被告全國前案紀錄表、判決書等可稽，又先前被
    告犯罪凡諭知得易科罰金之刑度者，被告多以易科罰金之方
    式執行完畢，足見被告對於刑罰規範之漠視，得易科罰金之
    刑度顯不足以扼抑被告竊盜犯行之再生，故量刑不宜輕縱，
    爰量處如主文所示之刑，以示懲儆。
據上論斷，應依刑事訴訟法第273條之1第1項、第299條第1項前
段，刑法第320條第1項、第3項、第47條第1項，刑法施行法第1
條之1，判決如主文。
本案經檢察官蔡立文到庭執行職務
中    華    民    國    95    年    10    月    26    日
                  刑事第十二庭  法  官  張永宏
以上正本證明與原本無異。
如不服本判決，應於判決送達後10日內，向本院提出上訴狀。
                                書記官  楊婷婷
中    華    民    國    95    年    10    月    26    日
附錄：本件論罪科刑法條全文
中華民國刑法第320條
意圖為自己或第三人不法之所有，而竊取他人之動產者，為竊盜
罪，處5年以下有期徒刑、拘役或5百元以下罰金。
意圖為自己或第三人不法之利益，而竊佔他人之不動產者，依前
項之規定處斷。
前二項之未遂犯罰之。


司法院資訊處製作；財團法人民間司法改革基金會備份。
